# 国有企业 A 以评估后的固定资产对全资子公司 B 进行增资的账务处理

提问人：Ivyqiao 时间：2023-07-30 21:23:55
国有企业A以评估后的一批游乐园设备对全资子公司B进行增资，B公司已变更了公司章程，国资委委托的第三方审计机构告知应将固定资产清理与长投的差额计入资本公积，而不是计入资产处置损益。我认为是正常的增资行为非划拨，按照非货币资产交换准则，母公司应确认资产处置损益且以评估值增加长投。陈老师我的理解是否准确呢？

回答人：chenyiwei
母公司以非货币资产对全资子公司增资通常是不具有商业实质的交易，母公司个别报表层面应按照投出资产的原账面价值和相关税费之和作为对该子公司的长期股权投资成本。
子公司方面，应考虑接受投入的资产组合是否构成“业务”，如构成”业务“的，则按同一控制下合并处理；不构成”业务“的，可以按评估值（公允价值）入账。
母公司合并报表层面抵销子公司账面的资产增值（如有）和对应的子公司权益变动额。